【裁判字號】    97,交聲,352
【裁判日期】    970312
【裁判案由】    違反道路交通管理處罰條例聲明異議
【裁判全文】
臺灣臺北地方法院交通事件裁定        97年度交聲字第352 號
原處分機關  臺北市交通事件裁決所
受  處分人
即  異議人  甲○○（更名前原姓名：李宜珍）
上列受處分人因違反道路交通管理處罰條例案件，對於臺北市交
通事件裁決所民國97年1月28日所為北市裁二字第裁22-1AB89671
5號之裁決書（原舉發案號：北市交停字第1AB896715號）聲明異
議，本院裁定如下：
    主  文
異議駁回。
    理  由
一、聲明異議意旨略以：異議人即受處分人甲○○駕駛車牌號碼
    F8-2112 號汽車於96年11月22日09時38分，在台北市○○○
    路○段處，經警逕行舉發在設有禁止停車標線之處所停車之
    違規情節，惟異議人表示在其違規停車處之標線不明確，有
    誤導駕駛人誤判可以停車之虞，況且所停放之位置是水溝排
    水蓋，並未有標線，另該處為一無人居住的木造房屋，轉角
    處亦有其他車子停放，不知此處為何為不可停放車子之處所
    ，並質疑停車地點禁停標線係私劃云云，爰對原處分不服，
    依法聲明異議，請求依法撤銷原處分云云。
二、原處分機關以：異議人即受處分人甲○○駕駛車牌號碼F8-2
    112 號自用小客車於96年11月22日09時38分，在台北市○○
    ○路○段處，經警逕行舉發在設有禁止停車標線之處所停車
    之違規，當場掣發臺北市政府交通局舉發違反道路交通管理
    事件通知單。嗣受處分人於舉發通知單上所載應到案日期（
    96年12月26日）前之96年12月17日提出陳訴，原處分機關函
    請舉發單位調查結果，仍認受處分人有上開違規行為，乃依
    道路交通管理處罰條例第56條第1項第4款及違反道路交通管
    理事件統一裁罰基準及處理細則所訂之違反道路交通管理事
    件統一裁罰基準表之規定，於97年1 月28日以北市裁二字第
    裁22-1A B896715號裁決書裁處受處分人新臺幣（下同）900
    元罰鍰等語。
三、按「黃實線，設於路側者，用以禁止停車。」，道路交通標
    誌標線號誌設置規則第149條第1項第4 款前段定有明文。是
    依上開規定，黃實線設於路側之道路僅得臨時停車而不得停
    車至明。又按「臨時停車: 指車輛因上、下人、客，裝卸物
    品，其引擎未熄火，停止時間未滿三分鐘，保持立即行駛之
    狀態。」、「停車: 係指車輛停放於道路兩側或停車場所，
    而不立即行駛。」，道路交通管理處罰條例第3條第9、10款
    亦有明定。而在設有禁止停車標誌、標線之處所停車，依同
    條例第56條第1項第4款規定可處600元以上1200 元以下。是
    以駕駛人在路側畫有黃實線之道路停車，或駕駛人雖未下車
    、車輛亦未熄火，但停車超過3 分鐘者，仍屬違規停車，應
    依上開規定予以裁處。
四、經查，本件異議人即受處分人甲○○對於本案汽車確實停放
    在上述地點一節並不否認，惟辯稱：停車地點禁停標線係私
    劃等云云，惟業據證人即舉發之交通稽查分隊交通助理員乙
    ○○於本院97年2月29日審訊具結證述：上開F8-2112號自用
    小客車違規停車地點如庭呈彩色照片所示之該車之車底下地
    面前半段為黃線、車子之車底下地面後半段底下畫有紅線禁
    止停車，該車剛好停放在這地面上畫有黃線、紅線中間，且
    詳如庭呈彩色照片所示之上開違規車的下面也是有線段，又
    上開地段之紅線是台北市交通管制工程處畫的，我是依法採
    證照片逕行舉發，而舉發理由為設有禁止停車標線之處所停
    車（黃線停車），車主不在場，我在那邊前後有五、六分鐘
    都在等車主，沒有看到車主，因此，我依道路交通處罰條例
    第56條規定使用照相逕行舉發等語無訛（見臺灣臺北地方法
    院97年度交聲字第352 號，以下簡稱本院卷，第19背面頁）
    ，並有臺北市政府交通局舉發違反道路交通管理事件通知單
    （見本院卷第6 頁）、臺北市交通事件裁決所違反道路交通
    管理事件裁決書（見本院卷第7 頁）、臺北市停車管理處書
    函（見本院卷第9 至10頁、第22頁）、臺北市交通管制工程
    處書函（見本院卷第23頁）、經原舉發單位以科學儀器取得
    之現場照片（見本院卷第24頁）附卷可稽。是依證人乙○○
    所述，異議人不在場，車已熄火，且停車時間超過三分鐘，
    自屬停車行為無疑。復依臺北市停車管理處、臺北市交通管
    制工程處所回覆之函示，上開F8-2112 號自用小客車違規停
    車地點之黃線、紅線標線並非私劃，而係由臺北市交通管制
    工程處依法劃設。是異議人所辯與事實不符，應無可信，其
    於上揭時、地確有在設有禁止停車標線之處所停車之違規事
    證，甚為明確。
五、綜上，異議人「在設有禁止停車標線之處所停車」之違規，
    經原處分機關依違反道路交通管理處罰條例第56條第1項第4
    款之規定及違反道路交通管理事件統一裁罰基準及處理細則
    所訂之違反道路交通管理事件統一裁罰基準表之規定，裁處
    受處分人罰鍰900 元，核無違誤，是本件受處分人之異議為
    無理由，自應將其異議駁回。
據上論斷，應依道路交通案件處理辦法第19條，裁定如主文。
中    華    民    國    97    年  3       月    12    日
                      交通法庭法  官  施添寶
以上正本證明與原本無異。
如不服本裁定，應於送達後5日內，向本院提出抗告狀。
                              書記官  陳弘文
中    華    民    國    97    年  3       月    12    日


司法院資訊處製作；財團法人民間司法改革基金會備份。
